279Edepot - Archives communales déposées de Gray
Archives Départementales de la Haute-Saône
- ARCHIVES ANCIENNES
  - ADMINISTRATION COMMUNALE
    - Registre des délibérations du conseil de la ville de Gray (octobre 1755-juin 1759). 1 registre relié, couvert en parchemin., 1755-1759; 279 Edepot 130; BB96
    - Registre des délibérations du conseil de la ville de Gray (juin 1759-1764). 1 registre relié, couvert en parchemin., 279 Edepot 131; BB97
    - Registre des délibérations du conseil de la ville de Gray (1765-juin 1768). 1 registre relié, couvert en parchemin., 1765-1768; 279 Edepot 132; BB98
    - Registre des délibérations du conseil de la ville de gray (juin 1768-août 1771). 1 registre relié, couvert en parchemin., 1768-1771; 279 Edepot 133; BB99
    - Registre des délibérations du conseil de la ville de Gray (août 1771-octobre 1777). 1 registre relié, couvert en parchemin., 1771-1777; 279 Edepot 134; BB100
    - Registre des délibérations du conseil de la ville de Gray (octobre 1777-mai 1783). 1 registre relié, couvert en parchemin., 1777-1783; 279 Edepot 135; BB101
    - Registre des délibérations du conseil de la ville de Gray (mai 1783-avril 1786). 1 registre relié, couvert en parchemin., 1783-1786; 279 Edepot 136; BB102
    - Registre des délibérations du conseil de la ville de Gray (avril 1786-février 1789). Ce registre a été retrouvé en 1889 dans les archives de l'Hôtel-Dieu. 1 registre relié., 1786-1789; 279 Edepot 137; BB 103
    - Registre des délibérations du conseil de la ville de Gray (février 1789-avril 1790). 1 registre relié., 1789-1790; 279 Edepot 138; BB104
    - Registre des délibérations du conseil de la ville de Gray, concernant des faits extérieurs à l'administration municipale et qui doivent être contrôlés: lettres de bourgeoisie, police urbaine et rurale, alignements,... (octobre 1746-décembre 1775). 1 registre relié, couvert en parchemin., 1746-1775; 279 Edepot 139; BB105
    - Minutes des élections et tenues du conseil de la ville de Gray (1683-1685, décembre 1690, 24 novembre 1695, juillet-septembre 1697). 1 liasse, 84 pièces papier., 1683-1697; 279 Edepot 140; BB106
      ELECTION MUNICIPALE
    - Minutes des élections et tenues du conseil de la ville de Gray. 1 liasse, 104 pièces papier., 1698-1699; 279 Edepot 141; BB107
    - Minutes des élections et tenues du conseil de la ville de Gray. 1 liasse, 90 pièces papier., 1700; 279 Edepot 142; BB108
    - Minutes des élections et tenues du conseil de la ville de Gray. 1 liasse, 84 pièces papier., 1701; 279 Edepot 143; BB109
    - Minutes des élections et tenues du conseil de la ville de Gray. 1 liasse, 56 pièces papier., 1702; 279 Edepot 144; BB110
    - Minutes des élections et tenues du conseil de la ville de Gray. 1 liasse, 134 pièces papier., 1703-1704; 279 Edepot 145; BB111
    - Minutes de élections et tenues du conseil de la ville de Gray. 1 liasse, 120 pièces papier., 1705-1706; 279 Edepot 146; BB112
    - Minutes des élections et tenues du conseil de la ville de Gray. 1 liasse, 85 pièces papier., 1707-1708; 279 Edepot 147; BB113
    - Minutes des élections et tenues du conseil de la ville de Gray et correspondance adressée au magistrat, notamment par les Intendants. 1 liasse, 114 pièces papier., 1709-1710; 279 Edepot 148; BB114
      CORRESPONDANCE
    - Minutes des élections et tenues du conseil de la ville de Gray et correspondance adressée au magistrat, notamment par les Intendants (1712-1713). Lacune pour l'année 1711. 1 liasse, 94 pièces papier., 279 Edepot 149; BB115
    - Minutes des élections et tenues du conseil de la ville de Gray et correspondance adressée au magistrat, notamment par les Intendants. 1 liasse, 109 pièces papier., 1714-1715; 279 Edepot 150; BB116
    - Minutes des élections et tenues du conseil de la ville de Gray et correspondance adressée au magistrat, notamment par les Intendants. 1 liasse, 186 pièces papier., 1716-1717; 279 Edepot 151; BB117
    - Minutes des élections et tenues du conseil de la ville de Gray et correspondances adressée au magistrat, notamment par les Intendants. 1 liasse, 127 pièces papier., 1718-1719; 279 Edepot 152; BB118
    - Minutes des élections et tenues du conseil de la ville de Gray et correspondance adressée au magistrat par les Intendants. 1 liasse, 117 pièces papier., 1720-1721; 279 Edepot 153; BB119
    - Minutes des élections et tenues du conseil de la ville de Gray et correspondance adressée au magistrat par les Intendants. 1 liasse, 217 pièces papier., 1722-1724; 279 Edepot 154; BB120
    - Minutes des tenues du conseil de la ville de Gray (1740-1742, 1745-1751). 1 liasse, 85 cahiers et pièces papier., 1740-1751; 279 Edepot 155; BB121
      CAHIER
    - Minutes des tenues du conseil de la ville de Gray (1752-1755, 1765). 1 liasse, 37 cahiers et pièces papier., 1752-1765; 279 Edepot 156; BB122
    - Minutes des tenues du conseil de la ville de Gray (1770-avril 1772). 1 liasse, 260 pièces papier., 1770-1772; 279 Edepot 157; BB123
    - Lettres de bourgeoisie, requêtes ou placets adressés au magistrat de Gray. - Lettres d'"habitant" pour: François Grenillot, blanchisseur de Besançon (17 septembre 1595); Claude Bergier, de "Valleroy-le-Saulce en Lorraine", peut-être Valleroy-aux-Saulces, Vosges (8 mai 1596); Nicolas Chifflet, de Dommartin-proche-Pontarlier (Doubs), tailleur (8 septembre 1596); Jean Channel le Jeune, cordonnier à Gy (18 septembre 1596); Claude Liénard, manouvrier, d'Autrey (24 septembre 1596); Laurent Bernard, de Bèze en Côte-d'Or (24 septembre 1596); Claude Lombard, de Poyans (8 novembre 1596); et pour Didier Jacquinot, de Neufchâteau (2 mars 1655). Lettre de bourgeoisie de Maurice Petit, maréchal, de Gray-la-Ville (8 janvier 1656). Placet de Laurent Jean Chapuys, avocat à Dole, pour le paiement de 2 termes de rente dus par la ville de Gray (15 février 1683). Requêtes de Jean Remy, vitrier, Georges Gelinot, cloutier, Noël Guy, maçon, Claude Robert, marchand, tous demeurant à Gray, pour être reçus bourgeois de la ville (1683). Requête de Melchior de Grachaux, seigneur de Raucourt, Volon et Francourt, pour le paiement de 2 termes de rente dus à sa femme (1683). Requêtes de François Thorey, maître-coutelier, natif de Langres et de Jacques Bourbault, maître-chirurgien, originaire de Chargey, pour être reçus parmi les habitants de Gray; requêtes de Claude Jarron, chirurgien, au sujet du bois qui lui a été enlevé pour la réfection du pont, et de Ferdinand Abry, aussi chirurgien, pour le louage des maisons retenues pour l'étape (1685). Placet de Charles-Gérard, seigneur et baron de Rigny, Mont-Saint-Léger et Lavoncourt, pour obtenir un mandement sur les revenus de la ville (24 décembre 1702). Placet de Damien Tectoris, garde de police à Gray, pour "tenir des chevaux de louage" (s. d.). Requête de Jean-Claude Bogillot, citoyen de Besançon, imprimeur, libraire et relieur, pour ouvrir une boutique à Gray, faisant mention de l'établissement ancien du sieur Couäde (s. d.). Même requête de Claude Léonard, de "Nayzé" [probablement Naisey, Doubs], horloger (1711). Requêtes de Claude-Joseph Bullet, entrepreneur de la fourniture des troupes, et de Claude Clasme, maréchal, pour fournitures faites à l'armée (1712). Requête d'Anne-Baptiste Maudinet, veuve de Pierre-Ignace Richardot, seigneur de Gendrey (Jura), au sujet d'un contrat de rente sur la ville de Gray, au profit de Claude-François Maudinet, seigneur de Montrichier, son frère (10 juillet 1712). Même requête de Claude-Adriane Barberot, veuve de Charles-Joseph de Mignot, capitaine de dragons (9 juin 1713). Requête de Claude Mizerey, clerc en la chapelle du château de la ville, au sujet de la réfection des orgues de l'église paroissiale (s. d.). Requêtes de Lazard Guenaud et autres fermiers des octrois, pour jouir des taxes sur les vins (s. d.); demande de suppression au bail de brasserie de maître Pruinel, hôte-public, suite à la requête de Claude-François Courcelle, imprimeur de passage à Gray (8 juin 1718). Bail de la maison appartenant à Claude Martin, marchand à Gray, pour le logement du lieutenant-colonel Kleinols, commandant le régiment d'Orléans, en quartier à Gray (1er juin 1718). Placet de François Raguet, demeurant à Champlitte, pour assister le sieur Berger, maître de musique à Gray (s. d.). Requête de Claude-Paul Rousselot, Claude Baufrey, Jean-François Rousselot et Etienne Vaudrelin, tous marchands tanneurs à Gray, pour le bail de la ferme de la boucherie de la ville (janvier 1720). Requête de François Oudeau, avocat au siège de Gray, pour rechercher ses papiers de famille (s. d.). Requête des Familiers de l'église et d'Emmanuel Poncelin, bourgeois de Gray, pour des travaux sur la rue (s. d.). Requête de Jean-Baptiste Baulard, ancien avocat de Gray, seigneur de Rigny, poour être inscrit sur les rôles de capitation (s. d.). Placet de Jean-Claude Seurot, Laurent Barbizet et Louis Mercy, au sujet du bail de la boulangerie (1768). Requêtes et permissions de s'établir à Gray, pour différents particuliers (1785-1788). Requête de Jean-Claude Dautel, marchand amidonnier, pour être reçu bourgeois de Gray (21 juin 1788). Requête de François-Joseph Mougey, praticien pour s'établir à Gray (18 novembre 1788). Placet de Nicolas Lepine, avocat, demeurant à Rigny, pour réparer une maison à Gray (17 janvier 1789). Supplique de Thomas Petit, marchand pâtissier, pour tenir un jeu de billard en sa résidence (27 janvier 1789). Requête de Jean-Claude Champion, prêtre de la mission à Dijon, pour une attestation de bourgeoisie de ses aïeux (1789) ... 1 liasse, 120 pièces papier et 9 parchemins., 1595-1789; 279 Edepot 158; BB124
      ABRY (Ferdinand); BARBEROT (Claude-Adriane); BARBIZET (Laurent); BAUFREY (Claude); BAULARD (Jean-Baptiste); BERGER; BERGIER (Claude); BERNARD (Laurent); BOGILLOT (Jean-Claude); BOURBAULT (Jacques); BUBRAU (Claude-François); BULLET (Claude-Joseph); CHAMPION (Jean-Claude); CHANNEL le Jeune (Jean); CHAPUYS (Laurent-Jean); CHIFFLET (Nicolas); CLASME (Claude); COURCELLE (Claude-François); DAUTEL (Jean-Claude); GELINOT (Georges); GERARD (Charles); GRACHAUX (Melchior de); GRENILLOT (François); GUENAUD (Lazard); GUY (Noël); JACQUINOT (Didier); JARRON (Claude); KLEINOLS (lieutenant-colonel); LENOIR (Toussaint); LEONARD (Claude); LEPINE (Nicolas); LIENARD (Claude); LOMBARD (Claude); MARTIN (Claude); MAUDINET (Anne-Baptiste); MAUDINET (Claude-François); MERCY (Louis); MIGNOT (Charles-Joseph de); MIZEREY (Claude); MOUGEY (François-Joseph); OUDEAU (François); PETIT (Maurice); PETIT (Thomas); PONCELIN (Emmanuel); PRUINIEL; RAGUET (François); REMY (Jean); RICHARDOT (Pierre-Ignace); ROBERT (Claude); ROUSSELOT (Claude-Paul); ROUSSELOT (Jean-François); SEUROT (Jean-Claude); TECTORIS (Damien); THOREY (François); VAUDRELIN (Etienne)
    - Correspondance administrative de la ville de Gray. - I - Avec les Princes, le Parlement, les gouverneurs: mandement, signé par Jean de Chalon, aux échevins de Gray, pour envoyer des députés aux Etats de la Province qui se tiendront à Salins (s. d., fin XV° siècle). Lettre, avec signature et autographe de Marguerite d'Autriche, pour la convocation des Etats de la Province (Bruxelles, 3 mai 1561). Lettres et ordonnances de monsieur de Vergy, gouverneur de la Province, concernant l'administration, l'approvisionnement, la propreté et la peste, le don gratuit ... (1558-1624, avec plusieurs sceaux sur papier). Correspondance de monsieur de Vergy, pour la convocation des Etats (1560-1682, avec sceaux sur papier). Lettres de monsieur de Bauffremont, baron de Scey, pour un différend entre messieurs de Savoyeux et Duprel, l'exemption de logement de troupes pour madame de la Chasnée, le tir à l'oiseau, les fournitures faites à la gendarmerie et les réjouissances à l'occasion de la Paix (1645-1660, avec sceaux sur papier). Lettres du Parlement de Dole, relatives à la reddition des comptes, à la nomination du directeur de l'hôpital, à la mort du comte de Champlitte et à la sûreté du pays, à l'approvisionnement en grains, au magasin de blé à établir à Gray (1583-1653, avec sceaux sur papier). Lettres, avec signature autographe d'Isabelle-Clara-Eugénie, Infante d'Espagne, pour la convocation des Etats de la Province (Bruxelles, 13 octobre 1623). Convocation des députés aux Etats de la Province, lettre signée par Léopold-Guillaume, archiduc d'Autriche (13 février 1654, 1 sceau sur papier). Lettre de don Castel de Rodrigo aux membres du conseil de la ville de Gray, pour la convocation aux Etats (25 mars 1666, 1 sceau sur papier). Lettre de don Juan Domingo, marquis de Caraçona, pour répondre à la lettre de félicitation du magistrat de Gray, à l'occasion de sa nomination comme gouverneur de Bourgogne (10 septembre 1670, 1 sceau sur papier). II - Avec les avocats et procureurs, chargés des affaires de la ville: lettre de B. Charreton, concernant les murailles et les charges de la ville (Tournay, 6 mars 1552 ?). Lettres de Jean Seynerre, chargé de représenter la ville de Gray à la cour d'Espagne, et de Pierre de Saulx, prêtre, concernant les comptes et les propriétés de la ville (1571-1576). Lettres de Claude Nandolliet concernant la gabelle, les fossés, l'acensement de la Rieppe (1583). Lettre de Frédéric Grandvelle-Perrenot, au sujet d'un procès qu'il veut terminer avec la ville de Gray (Bruxelles, 25 juillet 1591, 1 sceau sur papier). Lettre, signée Ant. Chardonnet, au sujet de la liberté du commerce et l'approvisionnement de la ville (s. d., 1 sceau sur papier). Lettres des procureurs de la ville de Gray, notamment concernant les Etats séant à Bruxelles (1610-1622). Correspondance adressée par des officiers municipaux de Gray au sieur Maillardet, procureur postulant au Parlement de Dole, concernant les affaires de la ville, notamment un procès contre les chanoines (1627-1630). Lettres des députés de la ville, Dardod et Ladoulcé, envoyées à Bruxelles, notamment au sujet des gabelles (1626-1629). Lettre signée Monyotte, au sujet des gabelles (Bruxelles, 31 octobre 1638). Lettres des députés Tricornot, Hugon et Barberot, au Parlement de Dole, donnant notamment des nouvelles de la guerre (1632-1633). Lettre signée Jaquinot, relative à l'emprunt solidaire, auquel Gray a participé (23 janvier 1651). Lettres du sieur Mahuet, relatives aux pensions sur les abbayes prétendues par la ville (1655). Lettre signée Maillardet, au sujet d'un procès entre la ville de Gray et les sieurs Champrougier et Barberot (5 avril 1660, 1 sceau sur papier). III - Requêtes et suppliques à l'Empereur, au Roi, au Parlement, au gouverneur: requêtes des habitants de Gray à l'Empereur, au sujet des droits de police, pour l'augmentation du sel, avec rappel des travaux effectués par la ville depuis 15 ans (s. d., XVI° siècle). Lettre au marquis de Castel-Rodrigo, pour la même cause (s. d., XVI° siècle). Requêtes des villes de Gray et Baume, contre la ville de Vesoul, au sujet de la préséance de ces villes (novembre 1574). Requêtes contre Claude Piquant, qui prétendait se soustraire aux ordonnances du magistrat de Gray (1576). Requête au Roi pour établir un séminaire au collège (31 août 1589). Requête à la cour du Parlement, à la suite de l'incendie de l'hôpital (s. d., XVI° siècle). Requête au Roi pour la prolongation des droits de gabelles de la ville (1596). Requête au gouverneur pour obtenir des subventions (1597). Requête à leurs Altesses Serénissimes pour le rétablissement du port sur la Saône et l'agrandissement du bailliage (1600). Requête des villes de Franche-Comté et de Bourgogne, afin d'être autorisées à élire leurs magistrats, sans avertir au préalable le gouverneur et le Parlement (9 avril 1622). Placet des habitants de Gray, pour l'élection du magistrat (s. d., XVII° siècle). Supplique au Roi, pour obtenir des subventions pour le maître des enfants de choeurs (1663). IV - Lettres de villes: lettres des habitants de Langres, Dole, Gy, Besançon, aux échevins de Gray, au sujet de la peste (1587-1697). Lettre des échevins de Salins, touchant la contagion, avec copie d'une lettre d'Isabelle-Clara-Eugénie, Infante d'Espagne (18 avril 1631). V - Lettres de particuliers: requête du capitaine Branc (s. d., XVI° siècle, 2 cachets). Requête de Guillot de Beaujeu, seigneur de Volon, pour obtenir du Roi un terrain marécageux, près de Corneux (15 juin 1559). Lettres de Claude Flamand, sculpteur, adressées au comte de Champlitte, pour proposer son travail à Gray (1603-1605). Lettre de recommandation de Gasparine d'Aigremont, pour Pierre Gallois, charpentier (17 mai 1608). Requête signée François Coutel, entrepreneur à la construction du pont de Gray (22 juillet 1609). Lettre signée Gillet, qui a contacté l'ingénieur qui a bâti le pont de Pont-à-Mousson (7 avril 1612). Lettres de Marie de Cusance et de Vergy, marquise de Varambon, au sujet d'une somme qu'elle doit à la ville (7 et 25 août 1658). Lettre et rapport de Philippe-Emmanuel de Montfort, chevalier, député à Bruxelles, par le magistrat de Gray pour le rétablissement de l'élection du magistrat (1670-1671, 1 sceau sur papier). 1 liasse, 131 pièces papier, 62 sceaux sur papier et cachets., Fin XV° siècle-1682; 279 Edepot 159; BB125
      BAUME-LES-DAMES; BESANCON; DOLE; GRAY; GY; LANGRES; RIEPPE (la); SAÔNE (LA); VESOUL
      AIGREMONT (Gasparine); AUTRICHE (Léopold-Guillaume); AUTRICHE (Marguerite d'); BARBEROT; BAUFFREMONT (de); BRANC (capitaine); CHALON (Jean de); CHAMPROUGIER; CHARDONNET (Ant.); CHARRETON (B.); CHASNEE (de la); COUTEL (François); DARDOD; DOMINGO (don Juan); DUPREL; ESPAGNE (Isabelle-Clara-Eugénie d'); FLAMAND (Claude); GALLOIS (Pierre); GILLET; GRANDVELLE-PERRENOT (Frédéric); GUILLOT DE BEAUJEU; HUGON; JAQUINOT; LADOULCE; MAHUET; MAILLARDET; MONTFORT (Philippe-Emmanuel du); MONYOTTE; NANDOLLIET (Claude); PIQUANT (Claude); RODRIGO (don Castel de); SAULX (Pierre de); SAVOYEUX (de); SEYNERRE (Jean); TRICORNOT; VERGY (de)
    - Correspondance administrative du magistrat de Gray avec les Intendants. - Lettres des Intendants relatives aux élections des officiers municipaux et aux réunions du magistrat (1693-1785). Lettres au sujet de la voirie, des plantations d'arbres, du projet d'achat par la ville du domaine d'Autrey et pour la levée d'un plan de la ville (1694-1786). Lettres concernant la police, la justice et la sécurité publique (1699-1784). Lettres relatives aux commerces, subsistances, foires et marchés (1701-1783). Remerciements à des compliments ou des présents faits par la ville de Gray, à l'occasion de fêtes publiques ou d'érections de monuments (1681-1783). Lettres au sujet de l'hygiène et de la santé publique, des médecins, hôpitaux et oeuvres charitables et aux pensions dues aux Jésuites de Gray (1735-1784). Requêtes diverses adressées aux Roi, Parlement, Intendants par le magistrat de Gray et des particuliers (1680-1784). Lettres de monsieur Caumartin de Saint-Ange, concernant la perception des nouveaux impôts votés par l'Assemblée Nationale et pour remercier les échevins de Gray de leurs voeux (1789-1790). 1 liasse, 135 pièces papier et 33 sceaux sur papier., 1680-1790; 279 Edepot 160; BB126
      CAUMARTIN DE SAINT-ANGE (Marc Antoine Lefèvre de)
    - Correspondance adressée au magistrat de Gray par des particuliers. - Lettre du médecin Dubois, relative au désordre qui a régné à Gray et dont le gouverneur, monsieur d'Espagne, est averti (10 juin 1674). Lettre de madame la marquise Hamilton de Marmier, de la part de monsieur de Marmier (1736). Lettre de Louis Vinet, lieutenant des chirurgiens du bailliage, réclamant les gages qui lui sont dus (3 juin 1737). Requête de Pierre-François-Léon Gabriel, docteur conseiller médecin du Roi, pour ne pas être inscrit au rôle de la capitation (1756). Lettre de monsieur Chevillet, de Beaujeu, refusant la place de mayeur de la ville de Gray (5juin 1766). Lettre signée Chifflet, au sujet de l'approvisionnement en grains de la ville (29 mars 1771). Lettres de madame de Pagani, réclamant le paiement d'une rente (terme de rente) qui lui est dû par la ville (1781-1782). Lettres d'envoi à la municipalité du "recueil de règlements sur les municipalités" (1785). 1 liasse, 14 pièces papier., 1674-1785; 279 Edepot 161; BB127
      CHEVILLET; CHIFFLET; DUBOIS; GABRIEL (Pierre-François-Léon); HAMILTON DE MARMIER (madame); PAGANI (madame de); VINET ( Louis)
    - Correspondance administrative du magistrat de Gray avec différentes villes. - Lettres des échevins de Dole, Vesoul, Baume, Poligny et Salins, touchant les diverses charges de la ville (1728-1732). Lettres des villes de Baume et Besançon, concernant notamment les taxes des viandes (1736-1740). Lettres de plusieurs villes, concernant notamment les visites du contrôleur ambulant des registres (1746). Lettre du magistrat de Lons-le-Saunier, pour savoir s'il est d'usage de graver les noms des échevins sur les nouvelles cloches (23 décembre 1770). Lettres des villes de Dole, Vesoul, Baume, Gy et Pesmes, touchant les prix du blé et de la viande (1770-1786). Correspondance de plusieurs villes, au sujet de litiges avec les officiers du bailliage (1772-1773). Lettre de la ville de Baume, sur l'entretien des prisons royales (10 septembre 1776). Lettres des villes de Saint-Jean-de-Losne, Mâcon, Châlon-sur-Saône, Seurre et Verdun-sur-le-Doubs, en réponse aux questions du magistrat de Gray, touchant les droits à percevoir sur le blé embarqué dans les ports (1777). Lettre de la ville de Baume pour s'informer sur l'office de procureur de police du Roi (28 novembre 1780). Lettres de la ville de Dole concernant l'entretien et la construction des casernes (1781-1785). Lettres de renseignements intéressant la fondation, les règlements et les usages des Hôtels-Dieu et hôpitaux (décembre 1783). Lettres des villes de Lons-le-Saunier et Saint-Claude concernant l'alignement des rues et les achats de terrains faits par la commune (1785-1786). Correspondance de plusieurs villes touchant les prétentions des contrôleurs ambulants, les amendes de police, la nouvelle assiette de l'impôt (1780-1787). Lettre des officiers municipaux d'Arbois concernant les bouchers (21 février 1789). Lettre du conseil d'administration de Lons-le-Saunier concernant l'exportation des numéraires à l'étranger (22 septembre 1789). Envoi d'une circulaire du corps des Volontaires de Dijon, pour engager les Français à se vêtir de tissus fabriqués en France (15 et 22 octobre 1789). 1 liasse, 84 pièces papier et 30 sceaux sur papier., 1728-1789; 279 Edepot 162; BB128
      ARBOIS; BAUME-LES-DAMES; BESANCON; CHALON-SUR-SAONE; DIJON; DOLE; GRAY; GY; LONS-LE-SAUNIER; MACON; PESMES; POLIGNY; SAINT-JEAN-DE-LOSNE; SEURRE; VERDUN-SUR-LE-DOUBS; VESOUL